【裁判字號】    89,簡上,8
【裁判日期】    890317
【裁判案由】    傷害
【裁判全文】
臺灣臺北地方法院刑事判決                            八十九年度簡上字第八號
    上  訴  人  甲○○
    即  被  告
右列上訴人因傷害案件，不服本院台北簡易庭八十八年度北簡字第三○二○號，中華
民國八十八年十二月一日第一審判決（聲請簡易判決處刑書：台灣台北地方法院檢察
署八十八年調偵字第五三七號），提起上訴，本院合議庭判決如左：
    主    文
上訴駁回。
    事    實
一、甲○○於民國（下同）八十八年三月二十九日上午八時四十分許，駕駛車牌號碼
    Ｂ四－六五五號之營業小客車，行經台北市○○路○段一六○號前，欲轉進「福
    華飯店」時，因乙○○駕駛車牌號碼ＭＨ－五七六號之營業小客車切入慢車道行
    駛，致影響其行進，甲○○為此心生不滿，旋即上前與乙○○理論，因乙○○拒
    不下車，甲○○竟基於傷害之故意徒手毆打乙○○之嘴巴、下巴一拳，致乙○○
    因此受有左上正中門齒及左上側門齒搖動、上唇輕微腫脹、下唇瘀血腫脹之傷害
    。
二、案經乙○○訴由台北市政府警察局大安分局報告臺灣臺北地方法院檢察署檢察官
    聲請簡易判決處刑。
    理    由
一、訊據上訴人甲○○固坦認於前揭時、地，因行車問題與乙○○發生糾紛，惟矢口
    否認傷害之犯行，辯稱：伊當時抓住乙○○之衣領要他下車，因乙○○欲擋開，
    致手背碰及乙○○之下巴，並未毆打乙○○，事後伊至警局做筆錄，亦未見乙○
    ○嘴巴有腫脹，其驗傷單是偽造云云。惟查，右揭犯罪事實業據告訴人乙○○指
    訴綦詳，而乙○○受有左上正中門齒及左上側門齒搖動、上唇輕微腫脹、下唇瘀
    血腫脹之傷害，復有新光吳火獅紀念醫院及台灣省立台北醫院之診斷證明書各一
    紙在卷可資佐證，依告訴人牙齒搖動、嘴唇腫脹之傷勢，應是外力直接撞擊造成
    ，非僅手背碰觸而已，上訴人所辯顯為避重就輕之詞。又上訴人係於八十八年四
    月七日至警局做筆錄，有警訊筆錄可證，距事發之三月二十九日，已有十日之久
    ，告訴人之嘴唇腫脹如已消腫，亦在常理之際，上訴人僅因告訴人嘴唇無腫脹，
    即空言否認驗傷單是偽造云云，即無足採，本件事證明確，上訴人犯行應堪以認
    定。
二、原審以上訴人所為，係犯傷害罪，適用刑法第二百七十七條第一項、第四十一條
    ，罰金罰鍰提高標準條例第一條前段、第二條規定，並審酌上訴人犯罪動機、目
    的手段、犯罪後態度、犯罪所生之危害等一切情狀，量處有期徒刑三月，如易科
    罰金以三百元折算一日，其認事用法，均無不合，量刑亦屬妥適，上訴人上訴意
    旨否認犯罪，指摘原判決不當，為無理由，應予駁回。
據上論斷，應依刑事訴訟法第四百五十五條之一第一項、第三項、第三百六十八條判
決如主文。
本案經檢察官吳盧筱筠到庭執行職務
中    華    民    國      八十九     年      三       月      十七      日
                                      臺灣臺北地方法院刑事第二庭
                                          審判長法  官  李  春  地
                                                法  官  張  宇  樞
                                                法  官  林  鳳  珠
右正本證明與原本無異
本判決不得上訴
                                                書記官  林  玲  華
中    華    民    國      八十九     年      三       月      二十      日


司法院資訊處製作；財團法人民間司法改革基金會備份。
